【裁判字號】    90,易,245
【裁判日期】    900316
【裁判案由】    偽造文書
【裁判全文】
臺灣板橋地方法院刑事判決                            九十年度易字第二四五號
    公  訴  人  臺灣板橋地方法院檢察署檢察官
    被      告  甲○○
右列被告因偽造文書案件，經檢察官提起公訴 (八十九年度偵字第二二四四九號)，
本院判決如左：
    主  文
甲○○連續行使偽造之台灣桃園地方法院停車證、小型車普通駕駛執照及自用小客車
車牌，足以生損害於公眾及他人，處有期徒刑伍月，如易科罰金以參佰元折算壹日。
扣案偽造之台灣桃園地方法院停車證、桃園縣警察局停車證、「甲○○」普通小型車
駕駛執照壹張均沒收。
    事  實
一、甲○○基於偽造特種文書之概括犯意，先於民國八十九年八月間某日，在桃園縣
    中壢市○○○路三一二巷十二號十樓之三租屋處，偽造台灣桃園地方法院及桃園
    縣警察局停車證各一張，並將偽造之台灣桃園地方法院停車證黏貼於其所有之車
    號Ｖ８—４８４３號自用小客車前擋風玻璃上使用，將桃園縣警察局停車證置放
    在小客車置物箱內備用，足生損害於台灣桃園地方法院及桃園縣警察局。再於八
    十九年十一月七日十九時五分許，因無照駕駛其所有之Ｖ８—４８４３號自用小
    客車，為警取締並依法吊扣上開小客車車牌二面，甲○○為繼續使用上開小客車
    ，竟基於前開偽造特種文書之概括犯意，先於同年十一月底某日，向不知情之友
    人賴意湘借用小型車普通駕駛執照，再以電腦、掃描器及彩色印表機，掃瞄賴意
    湘之駕駛執照後，再刪改其駕照號碼、姓名、出生日期、住址等資料，貼上自己
    之照片後偽造成為甲○○之小型車普通駕駛執照，並在中壢市○○路某刻印店，
    委託不知情之刻印店老闆，製作梅花形狀之印章一枚，再以鐵鎚敲打此印章於上
    開偽造之甲○○小型車普通駕駛執照以形成鋼印狀。甲○○復再於同月底某日，
    在桃園縣中壢市○○路陽明醫院旁，委託不知情之廣告招牌店老闆，以壓克力板
    偽造車號Ｖ８—４８４３號自用小客車車牌二面，並自同月二十五日起懸掛於上
    開小客車上使用，足以生損害於監理機關核發及管理駕駛執照、車牌號碼及道路
    交通管理之正確性。嗣於八十九年十二月四日上午十一時許，甲○○駕駛上開小
    客車，行經國道三號高速公路北上車道三十九公里處，為警查獲，並扣得上開偽
    造之台灣桃園地方法院停車證、桃園縣警察局停車證、甲○○小型車普通駕駛執
    照及Ｖ８—４８４３號車牌二面。
二、案經內政部警政署國道公路警察局第六警察隊報請臺灣板橋地方法院檢察署檢察
    官偵查起訴。
    理  由
一、訊據被告甲○○對於右揭事實於警訊、偵查及審理時均坦白承認，此外，復有扣
    案偽造之台灣桃園地方法院停車證、桃園縣警察局停車證、甲○○小型車普通駕
    駛執照及Ｖ８—４８４３號車牌二面可資佐證，本件事證明確，被告犯行，堪以
    認定。
二、按桃園地方法院停車證、桃園縣警察局停車證，乃表示車輛使用人為服務於該機
    關，允許其進入停放車輛之證明，應屬刑法第二百十二條所列相類於服務之證書
    ；而駕駛執照、汽車牌照（包括號牌）為公路監理機關所發給，依道路交通安全
    規則第五十條、第八條之規定，為駕駛汽車、行車之許可憑證，亦屬於刑法第二
    百十二條所列特許證之一種（參照最高法院六十三年度台上字第一五五０號判例
    意旨）。被告將偽造之桃園地方法院停車證及車牌懸掛於前擋風玻璃及原車車牌
    牌照處，以供行駛之用，已達行使之階段，核其所為，係犯刑法第二百十六條、
    第二百十二條之行使偽造特種文書罪。其偽造特種文書之低度行為，為行使偽造
    特種文書之高度行為所吸收，不另論罪，應僅論以行使偽造特種文書罪。被告偽
    造桃園地方法院停車證、桃園縣警察局停車證、小型車普通駕駛執照、汽車牌照
    等特種文書後行使之，時間緊接，觸犯構成要件相同之罪名，顯係基於概括犯意
    反覆為之，為連續犯，應以一罪論，並加重其刑。爰審酌被告犯罪之動機、目的
    、使用之方式暨所為影響公益之程度，犯罪後態度尚稱良好等一切情狀，量處如
    主文所示之刑，並諭知易科罰金之折算標準。
三、扣案偽造之台灣桃園地方法院停車證、桃園縣警察局停車證、甲○○小型車普通
    駕駛執照及Ｖ８—４８４３號車牌二面，為被告所有供犯罪所用之物，業據被告
    供承不諱，應依刑法第三十八條第一項第二款規定宣告沒收。
據上論斷，應依刑事訴訟法第二百九十九條第一項前段，刑法第五十六條、第二百十
六條、第二百十二條、第四十一條第一項、第三十八條第一項第二款，罰金罰鍰提高
標準條例第一條前段、第二條，判決如主文。
本案經檢察官程秀蘭到庭執行職務。
中      華      民      國    九十      年      三      月     十六     日
                               臺灣板橋地方法院刑事第二庭
                                   法  官  楊  晉  佳
右正本證明與原本無異。
如不服本判決，應於判決送達後十日內，向本院提出上訴狀。
       書記官  邱  美  龍
中      華      民      國    九十      年      三      月     十九     日
附錄本案論罪科刑法條全文：
刑法第二百十六條
行使第二百十條至第二百十五條之文書者，依偽造、變造文書或登載不實事項或使登
載不實事項之規定處斷。
刑法第二百十二條
偽造、變造護照、旅券、免許證、特許證及關於品行、能力、服務或其他相類之證書
、介紹書，足以生損害於公眾或他人者，處一年以下有期徒刑，拘役或三百元以下罰
金。


司法院資訊處製作；財團法人民間司法改革基金會備份。
